【裁判字號】    98,抗,1232
【裁判日期】    981203
【裁判案由】    聲明異議
【裁判全文】
臺灣高等法院刑事裁定                  98年度抗字第1232號
抗 告 人
即受刑人  甲○○
上列抗告人因聲明異議案件，不服臺灣桃園地方法院98年聲字第
4089號，中華民國98年10月29日所為裁定，提起抗告，本院裁定
如下：
    主  文
原裁定撤銷，發回臺灣桃園地方法院。
    理  由
一、按裁判確定前犯數罪者，併合處罰之；數罪併罰，有2 裁判
    以上者，依第51條之規定，定其應執行之刑，刑法第50條、
    第53條分別定有明文。又依刑法第48條應更定其刑者，或依
    刑法第53條及第54條應依刑法第51條第5款至第7款之規定，
    定其應執行之刑者，由該案犯罪事實最後判決之法院之檢察
    官，聲請該法院裁定之；前項定其應執行之刑者，受刑人或
    其法定代理人、配偶，亦得請求前項檢察官聲請之，刑事訴
    訟法第477 條定有明文。次按依中華民國九十六年罪犯減刑
    條例應減刑之罪，已經判決確定尚未執行或執行未完畢者，
    由檢察官或應減刑之人犯聲請最後審理事實之法院裁定之；
    依該條例應減刑之數罪，經二以上法院裁判確定者，得由一
    檢察官或應減刑之人犯合併向其中一裁判法院聲請裁定之；
    該條例第10條、第11條關於定其應執行之刑，準用第8條第3
    項之規定，該條例第8條第1 項、第3項、第12條亦分別定有
    明文。至於受刑人或其法定代理人或配偶以檢察官執行之指
    揮為不當者，得向諭知該裁判之法院聲明異議，固為刑事訴
    訟法第484 條所明定，惟依本條得聲明異議者應以「檢察官
    執行之指揮為不當」為限。
二、抗告人即受刑人甲○○聲請及抗告意旨分別如聲請狀及抗告
    狀所載（如附件一、二）。
三、原裁定意旨略以：受刑人誤以為有所謂之「刑法數罪併罰減
    刑條例」，即以為數罪依刑法第51條定應執行刑必可獲得較
    各刑合併之刑期刑度較輕之優惠，誤認數罪合併定應執行刑
    即為一種減刑之規定，此顯屬受刑人誤解刑法第51條法條意
    旨，蓋依刑法第51條定應執行刑並非減刑，定應執行刑後也
    非必可獲得低於各刑合併之刑期。又受刑人在前揭錯誤認知
    下，再以為依中華民國九十六年罪犯減刑條例第4 條之規定
    「依本條例應減刑之罪，曾依其他法令減刑者，仍就原減得
    之刑再予減刑」，故認為其所犯數罪應先依刑法數罪併罰減
    刑之規定合併定應執行刑後，再依上揭減刑條例之規定，應
    執行刑仍可再減刑之，受刑人此部分亦同存有對法律之誤解
    ，蓋揆諸首揭法條規定，本應將各符合中華民國九十六年罪
    犯減刑條例之罪，依法減刑之後，再依刑法第51條定應執行
    刑。並無受刑人所謂各罪應先依刑法數罪併罰獲得較輕之應
    執行後（即受刑人所謂之刑法數罪併罰減刑規定），應執行
    刑再依上揭減刑條例第4 條減刑之問題。綜上所述，受刑人
    以上開聲明異議意旨，主張檢察官執行之指揮有所不當，自
    無理由，應予駁回等語，固非無見。
四、惟查：受刑人之聲請意旨係請求臺灣高等法院檢察署檢察官
    向法院聲請依刑法數罪併罰及中華民國九十六年罪犯減刑條
    例之規定為減刑裁定並定應執行刑，有受刑人所具刑事聲請
    更正之聲明（數罪併罰減刑）書（即附件一）及刑事聲請刑
    法條例、96年罪犯減刑條例數罪併罰減刑定應執行刑狀各 1
    份附卷可稽（見原審卷第7-9 頁），故受刑人顯非對於檢察
    官執行之指揮聲明異議，其請求亦非屬得聲明異議之範疇。
    臺灣桃園地方法院檢察署檢察官誤認受刑人所為請求係聲明
    異議，經移送原審法院後，原審裁定亦誤以受刑人減刑、定
    執行刑之聲請係主張檢察官執行之指揮有所不當，而予駁回
    ，並未就受刑人所為減刑、定執行刑之聲請而為准駁，受刑
    人提起抗告，指摘原裁定不當，請求撤銷，為有理由，應由
    本院將原裁定撤銷，發回原審法院另為適法之處理。
據上論斷，應依刑事訴訟法第413條，裁定如主文。
中    華    民    國    98    年    12    月    3     日
                  刑事第五庭  審判長 法  官  高明哲
                                     法  官  高玉舜
                                     法  官  劉秉鑫
以上正本證明與原本無異。
如不服本裁定，應於收受送達後五日內向本院提出抗告狀。
                                     書記官  蔡宜蓁
中    華    民    國    98    年    12    月    7     日


司法院資訊處製作；財團法人民間司法改革基金會備份。
